【裁判字號】    97,簡聲抗,11
【裁判日期】    980110
【裁判案由】    停止強制執行
【裁判全文】
臺灣嘉義地方法院民事裁定            97年度簡聲抗字第11號
抗  告  人  甲○○
                        號2樓.
相  對  人  乙○○
                        號
上列當事人間聲請停止強制執行事件，抗告人對於中華民國97年
6月5日本院嘉義簡易庭97年度嘉簡聲字第23號裁定提起抗告，本
院裁定如下：
    主  文
抗告駁回。
抗告費用新臺幣壹仟元由抗告人負擔。
    理  由
一、按有回復原狀之聲請，或提起再審或異議之訴，或對於和解
    為繼續審判之請求，或提起宣告調解無效之訴、撤銷調解之
    訴，或對於許可強制執行之裁定提起抗告時，法院因必要情
    形或依聲請定相當並確實之擔保，得為停止強制執行之裁定
    ，強制執行法第18條第2項所明定；又前開所謂必要情形，
    固由法院依自由裁量定之。然法院為此決定，應就回復原狀
    之聲請，或再審之訴，或異議之訴，或抗告，在法律上是否
    顯無理由，以及如不停止執行，將來是否難於回復執行前之
    狀態等各情形予以斟酌（最高法院六十九年度台抗字第五七
    七號裁判意旨參照）。
二、本件抗告意旨略以：
（一）抗告人96年12月1日97年度嘉簡字第943號「民事準備書狀
      」諒達。
（二）按債務人對於支付命令未於法定期間合法提出異議者，支
      付命令與確定判決有同一之效力。前項支付命令有第496
      條第1項之情形者，得提起再審之訴，並以原支付命令之
      聲請，視為起訴。為民事訴訟法第521條定有明文。倘執
      行名義為支付命令，執行債務人自得以支付命令成立後發
      生之異議原因事實，對執行債權人提起異議之訴。最高法
      院90年台上字第576號判決可資參照。
（三）依民事訴訟法第496條第1項第5款規定：「當事人於訴訟
      未經合法代理者，得以再審之訴對於確定終局判決聲明不
      服，但當事人已依上訴主張其事由或知其事由而不為主張
      者，不在此限」。
（四）管理委員會有當事人能力，為公寓大廈管理條例第38條第
      1項規定有明文。按非法人團體雖有當事人能力，但無訴
      訟能力，其為訴訟行為或受訴訟行為，應由代表人或管理
      人為之，非法人之團體，設有代表人或管理人者，有當事
      人能力，此為民事訴訟法第40條第3項所明示。故公寓大
      廈管理委員會依其性質應準用民事訴訟法第52條「本法關
      於法定代理人之規定，於法人之代表人、第四十條第三項
      之代表人或管理人、第四項機關之代表人及依法令得為訴
      訟法上行為之代理人準用之」。
（五）按原告之訴，有原告或被告無訴訟能力，未由法定代理人
      合法代理者之情形候，法院應以裁定駁回之。此為民事訴
      訟法第249條第1項第4款定有明文。
（六）本案就抗告人九十七年十二月一日97年度嘉簡字第943號
      「民事準備書狀」所陳述之事實及理由一至十項內容，擬
      就相對人九十七年度系爭大廈法定代理人不適格部分。
三、經查，中正大鎮社區管理委員會持本院96年度促字第11920
    號支付命令，對抗告人聲請強制執行，經本院97年度執字第
    26514號強制執行事件受理在案。抗告人於97年10月21日對
    中正大鎮管理委員會提出異議之訴事件，經本院於97年11月
    28日認聲請人所提異議理由均成立在執行名義支付命令前，
    不構成異議之訴之事由，而以97年度嘉簡字第943號駁回抗
    告人之訴。經本院調閱97年度執字第26514號、97年度嘉簡
    字第943號卷宗核閱無誤。抗告人上開異議之訴既經本院駁
    回，雖聲請人提出上訴，惟審酌其異議理由，顯難再有勝訴
    之望，則聲請人聲請裁定停止強制執行程序，依前揭說明，
    自無從准許，應予駁回。從而，原審裁定駁回抗告人停止強
    制執行聲請，並無違誤，抗告人指摘原裁定為不當，求予廢
    棄，為無理由，自應予駁回。
四、據上，依民事訴訟法第436條之1第3項、第495條之1第1項、
    第449條第1項、第95條、第78條，裁定如主文。
中    華    民    國    98    年    1     月    10    日
                  民事第一庭  審判長法  官  林世芬
                                    法  官  張鶴齡
                                    法  官  柯月美
以上正本係照原本作成。
本裁定不得再抗告。
中    華    民    國    98    年    1     月    10    日
                                    書記官  李文政


司法院資訊處製作；財團法人民間司法改革基金會備份。
